臺灣花蓮地方法院刑事判決　　　　　　 99年度簡上字第110號
上　訴　人
即　被　告　張小萍
上列上訴人即被告因竊盜等案件，不服本院花蓮簡易庭中華民國
99年10月27日99年度花簡字第 815號第一審簡易判決（聲請簡易
判決處刑案號：臺灣花蓮地方法院檢察署99年度偵字第3571號）
，提起上訴，本院第二審合議庭判決如下：
    主  文
上訴駁回。
    事實及理由
一、本案經本院審理結果，認第一審以上訴人即被告張小萍犯刑
    法第320條第1項之竊盜罪，共2罪，分別判處有期徒刑4月、
    4月，又犯刑法第339條之2第1項之非法由自動付款設備取財
    罪，判處有期徒刑3月，應執行有期徒刑9月，如易科罰金，
    以新臺幣（下同）1,000元折算1日，其認事用法及量刑均無
    不當，應予維持，並引用該刑事簡易判決書（如附件）記載
    之事實、證據及理由。
二、按被告以外之人於審判外之言詞或書面陳述，除法律有規定
    者外，不得作為證據。當事人、代理人或辯護人於法院調查
    證據時，知有第159條第1項不得為證據之情形，而未於言詞
    辯論終結前聲明異議者，視為有前項之同意。被告以外之人
    於偵查中向檢察官所為之陳述，除顯有不可信之情況者外，
    得為證據，刑事訴訟法第159條第 1項、第159條之5第2項、
    第159條之1第 2項分別定有明文。經查，被告於本院準備程
    序中對於告訴人即證人趙重興於警、偵訊時證述之證據能力
    表示無意見，且未於言詞辯論終結前聲明異議，本院審酌其
    言詞陳述作成時之情況，核無違法取證或其他瑕疵，認為以
    之作為證據為適當，是證人趙重興於警、偵訊時之證述，有
    證據能力。又本案認定事實所引用本件卷證所有文書證據，
    檢察官、被告並未主張排除前開書證之證據能力，且迄於本
    院言詞辯論終結前均未表示異議，本院審酌前開書證並無刑
    事訴訟法第159條之4規定顯有不可信之情況與不得作為證據
    之情形，是本案認定事實所引用本件卷證所有之文書證據，
    亦均認為有證據能力，合先敘明。
三、被告對於其竊取告訴人趙重興所有現金3萬元、紅寶石戒指1
    枚、珍珠水壺 1個及持趙重興所有花蓮第一信用合作社提款
    卡盜領存款之事實，業於警、偵訊及本院審理時坦承不諱，
    惟矢口否認有何竊取提款卡之犯行，辯稱：伊是 3月10日到
    趙重興家中拿提款卡、現金、紅寶石戒指及水壺，並不是分
    兩次去的，且提款卡是趙重興拿給伊的，趙重興只同意給伊
    2 千元，但伊貪心陸續領了一些錢，後來趙重興的太太發現
    現金不見了才報警云云。經查：
（一）被告辯稱其於99年3月10日至趙重興家中竊取上開財物1次
      而已云云，然告訴人即證人趙重興於警詢時即已明確指稱
      ：伊於 99年3月中旬發現提款卡不見，向銀行掛失時，行
      員說 99年3月10日及11日被領走約1萬2千多元，伊就懷疑
      是被告，被告於 99年4月間到伊工作地點復興國小宿舍找
      伊，當面向伊承認是她偷提款卡領錢的，伊知道被告家裡
      很窮，所以沒有報警，但之後被告又到伊家裡偷東西，伊
      已無法忍受，所以才到派出所報警等語（見警卷第 3頁）
      ，可見趙重興於 99年3月中旬某日即已發覺提款卡遭竊不
      見，至同年 4月間才因被告當面向其自白，而確知係遭被
      告竊取提款卡盜領存款，當時因考量被告家境貧困而原諒
      被告，係因被告又於同年 6月24日進入其家中竊取現金等
      物才報案，若非被告確係前後兩次至其家裡偷竊，趙重興
      豈會遲至99年7月7日才到派出所報案，況被告於警詢時即
      已供稱：「（被害人趙重興表示你於 99年6月24日20時30
      分許，到其住家竊取其現金3萬元及紅寶石戒指1枚、珍珠
      水壺1個，以上所述是否實在？）我是在99年6月13日到趙
      重興家中竊取其現金3萬元及紅寶石戒指 1枚、珍珠水壺1
      個」等語（見警卷第10頁）可證，若被告係於 99年3月10
      日一次竊取趙重興之現金3萬元、紅寶石戒指1枚、珍珠水
      壺1個及提款卡等物，何以其在警詢時未辯稱係於99年3月
      10日竊取的，反而對於趙重興指稱竊取之日期 99年6月24
      日，更正為 99年6月13日，可見被告之前開辯解要與常情
      不符。再者，被告於本院審理時又辯稱其於警詢時承認 6
      月13日偷竊，係因警察在 6月13日通知伊去做筆錄云云，
      然趙重興係於99年7月7日到花蓮分局民意派出所報案後，
      員警始於同年月 9日通知被告至民意派出所製作筆錄，此
      有前揭警詢筆錄附卷可證，是被告辯稱其於 99年6月13日
      製作筆錄云云，亦顯與事證不符，已難憑信。
（二）又被告於偵訊時辯稱：99年3月10日那天趙重興答應領2千
      元給伊，但沒有領到，趙重興就將提款卡交給伊，並告訴
      伊密碼，叫伊試試看，伊貪心就多領 1萬元云云（見偵卷
      第20、21頁），然據卷附之趙重興所有花蓮第一信用合作
      社中華分社活期儲蓄存款存簿影本（見警卷第25、26頁）
      所示，99年3月8日之存款餘額為12327元，99年3月10日則
      被提領 3次，共5018元（其中18元為跨行手續費），存款
      餘額為7309元，可見 99年3月10日並無被告所辯稱無法提
      領 2千元之情事。被告於本院準備程序時則改稱：趙重興
      只同意給伊2千元，伊和趙重興去7-11領1千元，當天伊又
      領3千元，後來的錢是伊自己去領的云云（見本院卷第 33
      頁），然趙重興若答應要給被告 2千元，且已與被告一起
      前往便利商店領錢，直接提領 2千元給被告即可，自無可
      能先領 1千元給被告後，再將提款卡交給被告自行提領之
      理，如此豈不任由被告提領其存款花用，是被告之上開辯
      解顯與一般常情不符，不足採信。本件事證明確，應依法
      論科。
四、原審認被告前後 2次竊取提款卡及現金3萬元、紅寶石戒指1
    枚、珍珠水壺 1個等物部分，均係犯刑法第320條第1項之普
    通竊盜罪 ； 被告多次持竊得提款卡領款部分，係犯刑法第
    339條之2第 1項之非法由自動櫃員設備取得他人財物罪，其
    基於同一目的，且於密切接近之時、地盜領存款，各行為間
    之獨立性極為薄弱，且係出於同一犯意為之，應論以接續犯
    ，其所犯上開 3罪間，犯意各別，行為互殊，應予分論併罰
    ，並審酌被告因家境貧困，屢受被害人之金錢援助，竟不思
    感恩圖報，反竊取被害人之財物，及其素行、犯罪動機、犯
    後坦承之態度等一切情狀，分別量處前開所示之徒刑，並定
    應執行有期徒刑 9月及諭知易科罰金之折算標準，認事用法
    並無不當，量刑亦稱妥適。被告雖於以前揭情詞為由提起上
    訴，然均無足採信，其上訴並無理由，應予駁回其上訴。
據上論斷，應依刑事訴訟法第455條之1第1項、第3項、第368條
、第373條，判決如主文。
本案經檢察官張立中到庭執行職務。
中    華    民    國    100    年    3    月    16    日
                  刑事第三庭   審判長法官 李世華
                                     法官 湯國杰
                                     法官 許乃文
上列正本證明與原本無異。
本件不得上訴。
中    華    民    國   100    年    3     月    16    日
                                     書記官
附件：
臺灣花蓮地方法院刑事簡易判決         99年度花簡字第815號
聲  請  人  臺灣花蓮地方法院檢察署檢察官
被      告  張小萍  女  42歲（民國○○年○月○○日生）
                    身分證統一編號：Ｚ000000000號
                    住花蓮縣吉安鄉○○路536巷21之1號
                    居花蓮縣花蓮市○○路682號
上列被告因竊盜等案件，經檢察官聲請以簡易判決處刑（99年度
偵字第3571號），本院判決如下：
    主  文
張小萍竊盜，累犯，處有期徒刑肆月，如易科罰金，以新臺幣壹
仟元折算壹日；又意圖為自己不法之所有，以不正方法由自動付
款設備取得他人之物，累犯，處有期徒刑月，如易科罰金，以
新臺幣壹仟元折算壹日；又竊盜，累犯，處有期徒刑肆月，如易
科罰金，以新臺幣壹仟元折算壹日。應執行有期徒刑玖月，如易
科罰金，以新臺幣壹仟元折算壹日。
    事實及理由
一、張小萍前於民國97年間，因偽造文書等案件，經臺灣宜蘭地
    方法院以97年度訴緝字第5 號刑事判決，判處有期徒刑4 月
    ，減刑為有期徒刑2月確定，於97年7月8 日縮刑期滿執行完
    畢。詎仍不知悔改，意圖為自己不法所有，為下列之犯行：
(一)民國99年3月10日，至趙重興位於花蓮縣吉安鄉○○○街83 號
  住處，趁趙重興未注意之際，竊取趙重興所有之花蓮第一信用
  合作社帳號00000000000000 號提款卡，得手後於同日及翌（
  11）日至超商及郵局之自動提款機，分6 次盜領上開帳戶內現
  金，共計新臺幣（下同）12,200元（如附表所示）。
(二)99年6月24日晚上8時30分許，利用趙重興欲贈送其一顆石頭並
  交予上開住處鑰匙而許其前往自取該石頭之機會，復意圖為自
  己不法所有，在趙重興住處竊取現金30,000 元、紅寶石戒指1
  枚、珍珠水壺1 個等物，得手後將現金花用殆盡，另將紅寶石
  戒指予以典當，得款2,800元。
二、案經趙重興訴由花蓮縣警察局花蓮分局報請臺灣花蓮地方法
    院檢察署檢察官偵查後，聲請簡易判決處刑。
三、上開事實，業據被告於偵查中坦承不諱，核與被害人趙重興
    於警詢、偵查中之指述及證述相符，另有花蓮第一信用合作
    社帳號00000000000000號存簿影本、現場圖各1 張、現場照
    片及監視器翻拍照片共9 張等在卷可考，本件事證明確，被
    告犯行應堪認定。
四、按刑法第339條之2所謂「自動付款設備」係指藉由電子控制
    系統設置預定之功能，而由機械本身提供轉帳、領取現金等
    相關金融服務之設備，只須符合特定操作程序、且輸入之帳
    號、密碼均屬相符，即可在該帳戶存款餘額額度內從事提款
    、轉帳或其他金融交易。又同條所稱「不正方法」包括一切
    非以合法、正確方式操作自動付款設備之行為，故無權使用
    他人資料者亦屬之。核被告張小萍前後2 次竊取提款卡及現
    金3萬元、紅寶石戒指1枚、珍珠水壺1 個等物部分，均係犯
    刑法第320條第1項之普通竊盜罪；被告多次持竊得提款卡領
    款部分，係犯刑法第339條之2第1 項之非法由自動櫃員設備
    取得他人財物罪。又本件被告雖持告訴人之提款卡先後於附
    表所示之時間，於自動提款機提領現金6 次，惟依被告所陳
    附表編號1至6部分，均係基於同一目的，且於密切接近之時
    、地實施，各行為間之獨立性極為薄弱，且係出於同一犯意
    為之，依一般社會健全觀念，在時間差距上尚難加以強行分
    開，於刑法評價上，當視為數個舉動之接續施行，應論以接
    續犯。被告所犯上開3 罪間，犯意各別，行為互殊，應予分
    論併罰。又被告前有上述科刑及執行情形，有臺灣高等法院
    被告前案紀錄表在卷可按，其於受徒刑之執行完畢後，5 年
    以內故意再犯本件有期徒刑以上之3 罪，均為累犯，均應依
    刑法第47條第1 項規定，加重其刑。末查，被告因家貧，屢
    受被害人趙重興之金錢援助，此為被告所自承，乃竟不思感
    恩圖報，反竊取被告財物，所為實不足取，爰審酌被告之素
    行、犯罪動機、犯後尚能坦承犯行，態度良好，及其他一切
    情狀，分別量處如主文所示之刑，並定其應執行之刑及諭知
    易科罰金之折算標準，以示懲儆。
五、如不服本件判決，得自收受送達之日起10日內，向本院提起
    上訴。
中    華    民    國    99    年    10    月    27    日
                  花蓮簡易庭    法  官  林陳松
附錄本判決論罪之法條：
刑法第320條第1項：
意圖為自己或第3 人不法之所有，而竊取他人之動產者，為竊盜
罪，處5 年以下有期徒刑、拘役或500 元以下罰金。
刑法第339條之2第1項
意圖為自己或第三人不法之所有，以不正方法由自動付款設備取
得他人之物者，處3 年以下有期徒刑、拘役或1 萬元以下罰金。
附表：
┌──┬──────┬───────┬──────┐
│編號│盜 領 時 間 │金額（新臺幣）│罪        數│
├──┼──────┼───────┼──────┤
│1   │99年3 月10日│      1,000 元│以 一 罪 論 │
├──┼──────┼───────┤            │
│2   │99年3 月10日│      3,000 元│            │
├──┼──────┼───────┤            │
│3   │99年3 月10日│      1,000 元│            │
├──┼──────┼───────┤            │
│4   │99年3 月11日│      5,000 元│            │
├──┼──────┼───────┤            │
│5   │99年3 月11日│      2,000 元│            │
├──┼──────┼───────┤            │
│6   │99年3 月11日│        200 元│            │
├──┴──────┴───────┴──────┤
│以上合計盜領存款總額新臺幣12,200元              │
└────────────────────────┘